臺灣嘉義地方法院刑事判決
111年度易字第350號
公  訴  人  臺灣嘉義地方檢察署檢察官
被      告  甲○○



上列被告因違反家庭暴力防治法案件，經檢察官提起公訴（111
年度偵字第4660號），本院判決如下：
    主    文
甲○○犯違反保護令罪，共貳罪，各處拘役拾伍日，如易科罰金，
均以新臺幣壹仟元折算壹日。應執行拘役貳拾日，如易科罰金，
以新臺幣壹仟元折算壹日。
    犯罪事實
一、甲○○與乙○○前為同居男女朋友關係，彼此間具有家庭暴力防
    治法第3條第2款之家庭成員關係，甲○○前因對乙○○有家庭暴
    力行為，經本院於民國111年3月2日以111年度家護字第83號
    核發民事通常保護令，令其不得對乙○○實施家庭暴力行為、
    騷擾之聯絡行為，並應距離乙○○位於嘉義縣民雄鄉之居所10
    0公尺以上，保護令之有效期間為1年，上開保護令之內容經
    本院家事庭於111年2月25日訊問後當庭告知內容，並於111
    年3月3日由甲○○親自收受上開民事通常保護令裁定，甲○○已
    知悉上開保護令之內容，竟分別為下列犯行：
  ㈠甲○○於111年4月3日凌晨0時9分後某時，偕同其姓名年籍不詳
    、暱稱「家勝」之成年友人，至乙○○位於嘉義市○區○○○路00
    0號居所兼營業場所，斯時乙○○已關門準備就寢，甲○○遂基
    於違反保護令之犯意，委其友人在乙○○上址居所兼營業場所
    1樓門外大聲喊叫乙○○之姓名，並要求乙○○下樓開門，其後
    乙○○下樓開門後，甲○○並不斷質疑告訴人讓其他男性進入，
    甲○○與其友人在該址停留約10分鐘後始行離去，而以此方式
    騷擾乙○○並違反上開保護令。
  ㈡甲○○於同年月6日上午8時24分許，前往乙○○位於上址之居所
    兼營業場所，適乙○○已開門準備營業，甲○○另基於違反保護
    令之犯意，當場向乙○○大聲怒罵「不要臉」、「破麻」、「
    垃圾」等語（涉嫌公然侮辱部分未具告訴），而以此方式騷
    擾乙○○並違反上開保護令。
二、案經乙○○訴由嘉義市政府警察局第二分局報告臺灣嘉義地方
    檢察署檢察官偵查起訴。
    理    由
壹、證據能力：
    被告甲○○對於本案下列引用之證據，除了對於證人即告訴人
    乙○○審判外之證述之證明力有所主張，但未爭執證據能力，
    另對於其餘證據均同意有證據能力或不予爭執，並得作為判
    斷之依據（見本院卷第35至36、105至106頁）。且被告以外
    之人於審判外之供述，雖係傳聞證據，惟當事人對於該等證
    據之證據能力均不予爭執或同意有證據能力，經本院審酌該
    等證據資料製作時之情況，並無違法不當及證明力明顯過低
    之瑕疵，以之作為證據應屬適當，依刑事訴訟法第159條之5
    規定，認該等證據資料有證據能力。至於本案非供述性質之
    證據，因與犯罪事實具有關聯性，且無事證足認係實施刑事
    訴訟程序之公務員違背法定程序而取得，並無依法應予排除
    之情事，均得作為證據。
貳、實體認定：
一、訊據被告就其與告訴人前為同居男女朋友，且其有於犯罪事
    實欄一㈠、㈡所載時間，前往告訴人上址居所兼營業場所，惟
    矢口否認有何違反保護令之犯行，辯稱：伊於4月3日凌晨去
    找乙○○，是因為乙○○隔壁鄰居「丙○○」傳LINE跟伊說乙○○的
    鐵門有打開又關起來，伊就跟「家勝」一起過去，是「家勝
    」喊「乙○○」3、4聲，而且沒有踹門，後來是乙○○開門讓伊
    進去屋內，伊進屋也是很平靜跟乙○○說如果感情沒有要繼續
    就講清楚、結束感情，4月6日伊是拿水果去給乙○○，然後伊
    有跟乙○○說「你要不要臉」、「我到底做了什麼，你要這樣
    對我」、「你要找人打我」云云。惟查：
  ㈠被告與告訴人前為同居男女朋友，被告前因對告訴人有家庭
    暴力行為，經本院家事庭於111年2月25日訊問後當庭告知其
    不得對告訴人實施家庭暴力行為、騷擾之聯絡行為，並應距
    離告訴人位於嘉義縣民雄鄉之居所100公尺以上，保護令之
    有效期間為1年，而後經本院家事庭於111年3月2日以111年
    度家護字第83號裁定核發上開民事通常保護令，並於111年3
    月3日送達與被告，由被告親自受領，而後被告有於犯罪事
    實欄一㈠、㈡所載時間，至告訴人位於嘉義市○區○○○路000號
    居所兼營業場所等情，均為被告所是認，並有證人即告訴人
    之證述可佐（見警卷第9至13頁；偵卷第35頁；本院卷第113
    至125頁），且有本院111年度家護字第83號民事通常保護令
    、家庭暴力通報表、被告於準備程序提出其與「丙○○」LINE
    對話內容截圖在卷可參（見警卷第20至23頁；本院卷第41至
    85頁），復經本院調閱111年度家護字第83號民事卷宗確認
    無訛。
  ㈡被告雖否認有於犯罪事實欄一㈠之時、地對告訴人違反保護令
    ，然：
    ⒈證人即告訴人①於警詢中證稱：因為甲○○一直懷疑有第三者
      介入，只要不高興，就會對伊有辱罵騷擾行為，於111年4
      月3日凌晨0時15分許，伊在興業東路228號3樓休息，甲○○
      有到該處門外並不停以不雅字眼辱罵，叫伊下樓面對，嚴
      重影響伊休息等語（見警卷第10至11頁）。②又於偵訊中
      證稱：111年4月3日凌晨0時15分，伊已經拉下鐵門休息，
      甲○○一直在外面喊伊名字，叫伊出去，喊很大聲，伊就下
      樓開門問有什麼事，甲○○一直說伊樓上有藏男人等語（見
      偵卷第35頁）。③再於本院審理時證稱：嘉義市東區興業
      東路是伊跟朋友一起開的紅茶店，伊偶爾會住在該處樓上
      ，111年4月3日凌晨0時15分，伊有聽到甲○○在外面大喊伊
      的名字，一直要伊下來開門，聲音很大聲、很多次，伊當
      時人在3樓還聽得到聲音，伊就下樓開門，甲○○就說伊裡
      面有男人、要進去看，伊當時覺得伊並沒有做這些事，不
      知道甲○○為什麼這樣說，甲○○這樣嚴重影響到伊休息，讓
      伊感覺壓力比較大，當時甲○○是跟1個朋友一起來，該友
      人伊並不認識，甲○○在該處鬧了大概10分鐘左右，就跟跟
      友人各自開車離開等語（見本院卷第113至118、121至123
      頁）。證人即告訴人始終均證稱其於111年4月3日凌晨時
      分，在其上址居所兼營業場所準備休息時，聽聞室外、樓
      下傳出多次叫喊其姓名並要求開門之聲音，核與被告於準
      備程序中所述由其暱稱「家勝」之友人在外大喊告訴人姓
      名數次之情大致相符，堪認告訴人指稱其於111年4月3日
      凌晨準備休息時分，遭門外喊叫聲打擾乙節並非虛妄。再
      者，依被告提出其與「丙○○」之LINE對話內容截圖，可見
      暱稱「丙○○」之用戶於111年4月3日凌晨0時9分許向被告
      傳送「她鐵門有開」之後，被告立刻回傳「有人進去了對
      吧」、「我馬上到」，隨後「丙○○」又傳「嗯又關鐵門」
      等文字訊息給被告（見本院卷第71頁），被告並於審理中
      供稱：4月3是乙○○隔壁的人跟伊說有人開鐵門，伊就過去
      看，伊原本人在台斗街的家中，從台斗街到乙○○的紅茶店
      騎車要10幾分鐘，是因為伊跟乙○○隔壁的說乙○○都這樣子
      ，都做些奇怪的事，伊去看看有沒有別的男生進去等語（
      見本院卷第107頁），顯見被告斯時是因懷疑告訴人有與
      其他男性友人過從甚密，且告訴人上址居所兼營業場所隔
      壁之人向被告表示告訴人上址居所兼營業場所的鐵門有開
      啟後又關上，被告因此始甘耗費10餘分鐘之時間，自其位
      於台斗街之居所驅車前往查看。則被告既然自承是為了確
      認有無其他男性進入告訴人上址居所兼營業場所，復觀諸
      卷附被告與「丙○○」之LINE對話內容，可見被告對於告訴
      人有種種之不信任、質疑，因此向「丙○○」傾吐（見本院
      卷第41至85頁），益徵被告確實有告訴人所指證在場不斷
      質疑該址有其他男性進入乙節。是以，本院認為告訴人指
      證其於上開準備休息時分，突聞屋外傳出大聲喊叫其姓名
      並要求下樓開門之聲音，而後其下樓開門，被告並在場不
      斷質疑告訴人上址居所兼營業場所內有其他異性，應可採
      信。
    ⒉至於公訴意旨雖認被告於111年4月3日凌晨，有在告訴人上
      址居所兼營業場所外親自大聲喧嘩並踹鐵門之舉動，另證
      人即告訴也始終證稱其聽到屋外喊叫聲音確實是被告之聲
      音，且有聽到大聲踹門的聲音。但被害人、告訴人乃被告
      以外之人，本質上屬於證人，然被害人、告訴人與一般證
      人不同，其與被告常處於相反之立場，其陳述之目的，在
      使被告受刑事訴追處罰，證明力自較一般無利害關係之證
      人陳述薄弱。故被害人、告訴人縱立於證人地位而為指證
      及陳述，且其指證、陳述無瑕疵，亦不得作為有罪判決之
      唯一依據，仍應調查其他證據以察其是否與事實相符，亦
      即仍須有補強證據以擔保其指證、陳述之真實性，而為通
      常一般人不致有所懷疑者，始得採為論罪科刑之依據，而
      所謂補強證據，則指除被害人、告訴人指證、陳述本身之
      外，其他足以證明犯罪事實確具有相當程度真實性之證據
      而言，且該必要之補強證據，須與構成犯罪事實具有關聯
      性之證據，非僅增強被害人、告訴人指證、陳述內容之憑
      信性。而本案就告訴人上址居所兼營業場所於111年4月3
      日凌晨時段，是否有大聲踹踢或敲打鐵門聲音？及是否是
      被告所為？除了告訴人之指訴外，別無其他積極證據足資
      補強。另外，關於斯時在屋外大聲喊叫告訴人之姓名並要
      求下樓開門之聲音，是否是被告所發，也僅有告訴人單一
      指訴。況且，告訴人於本院審理中證稱當時屋外在下雨（
      見本院卷第121頁），則當時聽覺非無可能受到屋外下雨
      聲干擾致難以準確辨別聲音來源。且依前所述，斯時被告
      確實並非獨自前往告訴人上址居所兼營業場所，被告準備
      程序所稱是由其同行友人「家勝」喊叫乙節亦非全無可能
      。從而，自難僅憑告訴人所述，驟認被告確有起訴書犯罪
      事實欄一㈠所載之踹門及大聲喧嘩之舉動。惟參照證人即
      告訴人於審理中之證述，告訴人與被告同行之友人「家勝
      」並不認識，是足認「家勝」原先應不知告訴人之姓名，
      則「家勝」在告訴人上址屋外大聲喊叫，顯係告訴人授意
      並向其告知告訴人之姓名。
    ⒊又按家庭暴力防治法第61條第1款、第2款規定，違反法院
      依同法第14條第1項第1款、第2款所為禁止實施家庭暴力
      行為及禁止騷擾行為者，為本法所稱之違反保護令罪。又
      家庭暴力防治法所稱之「家庭暴力」，係指家庭成員間實
      施身體或精神上不法侵害之行為；同法所稱之「家庭暴力
      罪」者，指家庭成員間故意實施家庭暴力行為而成立其他
      法律所規定之犯罪，家庭暴力防治法第2條第1款、第2款
      分別定有明文。又家庭暴力防治法所謂精神上不法侵害，
      包括以謾罵、吼叫、侮辱、諷刺、恫嚇、威脅之言詞語調
      脅迫、恐嚇被害人之言語虐待；竊聽、跟蹤、監視、冷漠
      、鄙視或其他足以引起人精神痛苦之精神虐待及性虐待等
      行為，詳言之，若某行為已足以引發行為對象心理痛苦畏
      懼之情緒，應即該當精神上不法侵害之行為，且因家庭暴
      力行為多有長期性、習慣性、隱密性、連續性之特徵，家
      庭成員間關係密切親近，對於彼此生活、個性、喜惡之瞭
      解為人際網絡中最深刻者，於判斷某一行為是否構成精神
      上不法侵害時，除參酌社會上一般客觀標準外，更應將被
      害人主觀上是否因加害人行為產生痛苦恐懼或不安之感受
      納入考量。至家庭暴力防治法第2條第3款規定之騷擾，係
      指任何打擾、警告、嘲弄或辱罵他人之言語、動作或製造
      使人生畏怖之行為，使他人因而產生不快不安之感受，與
      前述精神上不法侵害行為肇致相對人心理恐懼痛苦，在程
      度上有所區分。家庭暴力防治法第61條第1款、第2款係依
      被告之行為對被害人造成影響之輕重而為不同規範，若被
      告所為已使被害人生理或心理上感到痛苦畏懼，即可謂係
      對被害人實施身體或精神上不法侵害之家庭暴力行為，反
      之若尚未達此程度，僅使被害人產生生理、心理上之不快
      不安，則僅為騷擾定義之規範範疇。查被告雖非於犯罪事
      實欄一㈠之時、地親自大聲喊叫告訴人姓名並要求告訴人
      下樓開門，但依前所述，乃是被告授意其同行友人「家勝
      」，並向「家勝」告知告訴人姓名，而後由「家勝」在告
      訴人上址居所兼營業處所外大聲喊叫，待告訴人下樓開門
      ，被告仍在場持續質疑告訴人有讓其他男性進入該處，衡
      諸吾人日常作息模式，深夜與凌晨乃是休息、睡覺之時段
      ，且斯時告訴人確實是關上該址鐵門並在3樓準備就寢，
      則被告上開授意同行友人喊叫及不斷質疑告訴人同意其他
      男性進入該址，顯然打擾了告訴人的生活作息，影響告訴
      人休息。再告訴人於於警詢中指稱「因我前男友甲○○騷擾
      我」、「嚴重影響我休息」、「不斷以言語辱罵的方式懷
      疑騷擾我」、「持續以不雅字眼辱罵騷擾我，使我相當難
      堪」（見警卷第9至12頁）及於本院審理中證稱被告所為
      對其形成壓力（見本院卷第118頁），則本院審酌告訴人
      所述情節，被告雖有上述凌晨時分授意其友人在屋外大聲
      喊叫，以及不斷質疑告訴人容許其他男性進入，但告訴人
      遇此情狀，縱使其休息遭到影響，且心裡不快、不安與難
      堪，但尚不足令其心理上有達到痛苦或畏懼之程度，故此
      部分應屬騷擾行為，被告就此所為乃是該當家庭暴力防治
      法第61條第2款之違反保護令罪。公訴意旨認被告所為係
      對告訴人實施精神上騷擾暴力行為而亦構成家庭暴力防治
      法第61條第1款之違反保護令罪，容有誤會。
    ⒋至於被告警詢中雖然辯稱其到場僅是向告訴人表示如果感
      情沒有要繼續就講清楚、結束感情云云，但被告於審理中
      自承其於111年4月3日凌晨，原本是在其位於台斗街居所
      ，且其居所前往告訴人上址居所兼營業場所需耗費10餘分
      鐘的車程，則倘若被告僅是欲向告訴人表達上情，焉有必
      要於深夜常人均已入睡或準備就寢之時間，大費周章地驅
      車前去，甚至偕同友人一起前往？況依前所述，本案被告
      驅車前往告訴人上址居所兼營業場所，乃是LINE暱稱「丙○○」之用戶向被告表示告訴人上址居所兼營業場所鐵門開
      啟後又關上，被告則表示「有人進去了對吧」並表示馬上
      前往，被告於本院審理中也自承其是為了確認有無其他男
      性進去，也顯與被告警詢所辯差異甚大，故被告警詢中所
      辯難認可採。
    ⒌又被告雖於準備程序中陳稱是由「家勝」在場喊叫告訴人
      名字，但依前所述，告訴人與「家勝」原先既不相識，則
      「家勝」得以知悉告訴人姓名，並在告訴人上址居所兼營
      業場所外大聲喊叫，無非係被告授意並向其告知告訴人姓
      名。而關於違反保護令之「騷擾」行為，本非僅有藉由自
      己直接實施為必要，縱使藉由第三人代而為之，倘若已經
      造成他人不快、不安與難堪，仍符合家庭暴力防治法所稱
      「騷擾」行為之要件。故即使犯罪事實欄一㈠，並非由被
      告親自、直接大聲喊叫告訴人姓名並要求告訴人下樓開門
      ，仍難據以作為有利於被告之認定。
  ㈢被告雖否認有於犯罪事實欄一㈡之時、地對告訴人違反保護令
    ，然：
    ⒈證人即告訴人①於警詢中指稱：甲○○於111年4月6日8時24分
      許至嘉義市東區興業東路228號騷擾伊，不停以「不要臉
      、破麻、垃圾」辱罵伊，音量大到左鄰右舍都出來觀看，
      讓伊非常難堪，也讓伊不能好好做生意，伊當時有報案，
      但甲○○在警方到場之前已經離開等語（見警卷第10至11頁
      ）。②再於審理中具結證稱：4月3日隔3天8時許，甲○○突
      然跑進去伊所經營紅茶店罵伊，就說伊有男人，要伊快承
      認，並不停罵伊不要臉、破麻、垃圾，當時伊已經開店在
      做事前準備工作，甲○○這樣讓伊非常難堪，也不能好好做
      生意，伊這次有用手機報警，伊是在電話裡面跟警察說有
      人到店裡騷擾，甲○○在警察到場前約5分鐘就離開等語（
      見本院卷第118至119、124至125頁）。另被告於警詢自承
      其有於犯罪事實欄一㈡之時、地對告訴人說「不要臉」（
      見警卷第3頁），或於準備程序自承其有對告訴人說「你
      要不要臉」（見本院卷第33頁）。則告訴人指訴被告於犯
      罪事實欄一㈡所示時、地對其辱罵「不要臉」乙節，應非
      虛妄。再佐以卷附家庭暴力通報表記載，可知告訴人於11
      1年4月6日上午，被告前往其上址居所兼營業場所時，告
      訴人報案稱被告至其店內騷擾，因為不堪其擾而請警方協
      助（見警卷第22頁），倘若被告並未有告訴人所指不斷對
      其辱罵「不要臉」、「破麻」、「垃圾」之舉，因此造成
      告訴人難堪，甚至影響其開店做生意，告訴人應無自添困
      擾報警到場協助、處理之必要。故本院審酌告訴人於被告
      於犯罪事實欄一㈡所載時間，至告訴人上址居所兼營業場
      所後，尚仍有報警前來處理，認其指訴被告有不斷在場辱
      罵「不要臉」、「破麻」、「垃圾」等語堪信屬實。
    ⒉再參酌告訴人所述，被告於犯罪事實欄一㈡所載時、地對其
      辱罵「不要臉」、「破麻」、「垃圾」等語，是造成其難
      堪，且告訴人也顧慮對其營業造成影響，則告訴人遇此情
      狀，至多是使其心裡不快、不安與難堪，尚未達到心理上
      痛苦或畏懼之程度，故此部分亦屬騷擾行為，故被告就此
      所為乃是該當家庭暴力防治法第61條第2款之違反保護令
      罪。公訴意旨認被告所為係對告訴人實施精神上騷擾暴力
      行為而另構成家庭暴力防治法第61條第1款之違反保護令
      罪，容有誤會。
    ⒊至於被告雖以前詞為辯，但證人即告訴人於本院審理中對
      於被告所辯攜帶水果前去之事並非111年4月6日上午發生
      之事，業已證述在卷。況被告於警詢、準備程序中均自承
      其有於犯罪事實欄一㈡所載時、地對告訴人表示「不要臉
      」或「你要不要臉」，且依前所述，亦堪認被告另有對告
      訴人辱罵「破麻」、「垃圾」等詞，因此造成告訴人不安
      、不快與難堪，始報警前來，則即使被告原先有攜帶水果
      前去探望告訴人，仍堪認被告所為上開辱罵之舉符合家庭
      暴力防治法所稱「騷擾」行為之要件。從而，被告空言否
      認有犯罪事實欄一㈡所載違反保護令行為，亦非可信。
二、綜上所述，本案事證明確，被告上開犯行仍堪認定，均應予
    論罪科刑。
參、論罪科刑：
一、核被告就犯罪事實欄一㈠、㈡所為，均係犯家庭暴力防治法第
    61條第2款之違反保護令罪。被告於犯罪事實欄一㈠之時、地
    ，以授意同行友人在外多次大聲喊叫，而後待告訴人開門後
    持續質疑告訴人讓其他男性進入之方式對告訴人騷擾而違反
    保護令之先後數舉動，及其於犯罪事實欄一㈡之時、地以先
    後對告訴人辱罵「不要臉」、「破麻」、「垃圾」等詞之方
    式對告訴人騷擾並違反保護令之舉動，均分別係基於單一犯
    罪決意，在密接時空實施，持續侵害同一法益，各次舉動之
    獨立性極為薄弱，應包括於一行為予以評價，為接續犯，僅
    分別論以1個違反保護令罪。至於被告就犯罪事實欄一㈠、㈡
    所犯違反保護令罪，雖然地點相同，但犯罪時間客觀上截然
    可分，且被告2次違反保護令之手段、因果歷程迥異，彼此
    之間並無裁判上一罪或實質上一罪之關係，應予分論併罰。
二、爰以行為人之責任為基礎，並審酌被告為成年人，智識正常
    ，明知法院已核發通常保護令，竟仍無視保護令之內容，而
    為本案違反保護令之行為，顯見法紀觀念淡薄，所為實有不
    該。兼衡以被告犯後否認犯罪及犯罪情節（包含被告各次行
    為手段均僅屬於騷擾行為，影響告訴人休息或營業之準備，
    造成告訴人心裡不快、不安與難堪，且並未有進一步肢體衝
    突造成告訴人身體上受有傷害等），暨其自陳智識程度、家
    庭經濟狀況、職業等（見本院卷第108頁）、被告之前科素
    行（依卷附台灣高等法院被告前案紀錄表，被告前曾因妨害
    自由案件，經本院以106年度易字第113號判處罪刑與緩刑確
    定，但其後緩刑期滿未經撤銷，依刑法第76條之規定，此部
    分之刑之宣告失其效力）、告訴人之意見（見本院卷第104
    頁）等一切情狀，分別量處如主文所示之刑及諭知易科罰金
    之折算標準。並審酌被告本案整體犯罪過程之各罪彼此間關
    聯性、個別犯行之時間、空間、各行為所侵害法益之專屬性
    或同一性、數罪對法益侵害之加重效應、罪數所反應被告之
    人格、犯罪傾向及對被告施以矯正之必要性等情狀，就被告
    本案所犯數罪受宣告之刑定其應執行之刑及諭知易科罰金之
    折算標準如主文所示
據上論斷，應依刑事訴訟法第299條第1項前段，家庭暴力防治法
第61條第2款，刑法第11條、第51條第6款、第41條第1項前段，
判決如主文。
本案經檢察官陳昭廷提起公訴，由檢察官林津鋒到庭執行職務。
中　　華　　民　　國　　111 　年　　9 　　月　　14　　日
                  刑事第五庭  法　官　郭振杰
以上正本證明與原本無異。
如不服本判決應於收受判決後20日內向本院提出上訴書狀，並應
敘述具體理由；其未敘述上訴理由者，應於上訴期間屆滿後20日
內向本院補提理由書（均須按他造當事人之人數附繕本）「切勿
逕送上級法院」。告訴人或被害人如對於本判決不服者，應具備
理由請求檢察官上訴，其上訴期間之計算係以檢察官收受判決正
本之日期為準。
中　　華　　民　　國　　111 　年　　9 　　月　　14　　日
                              書記官  王翰揚

附錄論罪科刑法條：家庭暴力防治法第61條
違反法院依第14條第1項、第16條第3項所為之下列裁定者，為本
法所稱違反保護令罪，處3年以下有期徒刑、拘役或科或併科新
臺幣10萬元以下罰金：
一、禁止實施家庭暴力。
二、禁止騷擾、接觸、跟蹤、通話、通信或其他非必要之聯絡行
    為。
三、遷出住居所。
四、遠離住居所、工作場所、學校或其他特定場所。
五、完成加害人處遇計畫。